臺灣士林地方法院交通事件裁定
原處分機關　臺北市交通事件裁決所
異　議　人
即受處分人　甲○○
上列受處分人因違反道路交通管理處罰條例案件，對於臺北市交
通事件裁決所民國95年12月14日所為之處分（原處分案號：北市
裁四字第裁22-AEV110401號），聲明異議，本院裁定如下：
    主  文
異議駁回。
    理  由
一、按汽車（依道路交通管理處罰條例第3 條第8 款之規定，包
    括機器腳踏車）駕駛人，爭道行駛有駕車行駛人行道之情形
    者，處新臺幣（下同）600 元以上1,800 元以下罰鍰，並記
    違規點數1 點，道路交通管理處罰條例第45條第6 款、第63
    條第1 項第1 款定有明文。次按行為人有本條例之情形者，
    應填製舉發違反道路交通管理事件通知單（以下簡稱通知單
    ），並於被通知人欄予以勾記，其通知聯依下列規定辦理：
    當場舉發者，應填記駕駛人或行為人姓名、性別、出生年月
    日、地址、身分證統一編號及車主姓名、地址、車牌號碼、
    車輛種類。被查獲之駕駛人或行為人為受處分人時，應於填
    記通知單後將通知聯交付該駕駛人或行為人簽名或蓋章收受
    之；拒絕簽章者，仍應將通知聯交付該駕駛人或行為人收受
    ，並記明其事由及交付之時間；拒絕收受者，應告知其應到
    案時間及處所，並記明事由與告知事項，視為已收受，違反
    道路交通管理事件統一裁罰基準及處理細則第11條第1 項第
    1 款亦有明文。
二、原處分意旨略以：異議人即受處分人騎乘A2C-109 號重型機
    車，於民國95年9 月1 日18時30分，在臺北市○○路○ 段處
    ，經警攔停舉發騎機車行駛人行道之違規，依道路交通管理
    處罰條例第45條第6 款規定，處罰鍰1,800 元，並依同條例
    第63條第1 項第1 款規定，記違規點數1 點。
三、異議意旨略以：異議人拒簽罰單，而依違反道路交通管理事
    件統一裁罰基準及處理細則第11條第1 項第1 款規定，拒絕
    簽章者，仍應將通知聯交付該駕駛人或行為人收受，並記明
    其事由及交付之時間，拒絕收受者，應告知其應到案時間及
    處所，並記明事由與告知事項，視為已收受，異議人並未收
    到舉發通知單，員警亦未告知上述事項云云。
四、經查，異議人甲○○就其騎乘A2C-109 號重機車，於95年9
    月1 日下午6 時30分許，在臺北市○○路○ 段所鋪設人行道
    上行駛，為警攔停舉發「騎機車行駛人行道」違規之事實，
    並不爭執，復有舉發違反道路交通管理事件通知單、臺北市
    政府警察局內湖分局96年1 月16日北市警內分交字第096300
    67900 號函影本各1 紙在卷可稽，此部分事實堪以認定。異
    議人雖辯稱未收到舉發通知單及員警當場未盡告知義務云云
    ，惟本件異議人拒絕簽收舉發違反道路交通事件通知單之事
    實，為異議人自承在卷，並經員警在舉發違反道路交通管理
    事件通知單收受通知聯者簽章欄上載明「業告知其到案處所
    、罰金額及到案時間、拒簽收」等情，有前述舉發通知單影
    本1 紙在卷足憑，揆諸首揭規定，即應視為異議人已收受該
    舉發通知單，故舉發機關自無庸再另行寄發舉發通知單，是
    異議人前揭所辯，尚不足採。
五、綜上所述，異議人確有騎乘上開機車，於前揭時、地行駛人
    行道之違規行為，從而，原處分機關依違反道路交通管理處
    罰條例第45條第6款之規定，裁處罰鍰1,800元，並依同條例
    第63條第1 項第1 款之規定，記違規點數1 點，並無不當。
    本件聲明異議為無理由，應予駁回。
據上論斷，應依道路交通案件處理辦法第19條，裁定如主文。
中　　華　　民　　國　　96　　年　　2 　　月　　15　　日
                  交通法庭法  官    許碧惠
以上正本證明與原本無異。
如不服本裁定，應於裁定送達後5 日內，向本院提出抗告狀。
                          書記官    徐仁豐
中　　華　　民　　國　　96　　年　　2 　　月　　15　　日
